【裁判字號】    96,交聲,1933
【裁判日期】    970826
【裁判案由】    交管條例聲異
【裁判全文】
臺灣板橋地方法院交通事件裁定        96年度交聲字第1933號
                                    96年度交聲字第1936號
原處分機關  交通部公路總局臺北區監理所
異  議  人
即受處分人  甲○○
上列受處分人因違反道路交通管理處罰條例事件，對於交通部公
路總局臺北區監理所於九十六年十一月十九日所為之處分（原處
分案號：北監營裁字裁四０－Ｃ00000000號、北監營裁
字裁四０－Ｃ00000000號），聲明異議，本院裁定如下
：
    主  文
異議均駁回。
    理  由
一、原處分意旨略以：異議人甲○○於民國九十六年八月二十三
    日十二時二十五分許，駕駛車牌號碼七二一－ＢＢ號營業大
    客車，在臺北縣三重市○○路一六二巷口，因「駕駛汽車行
    經行人穿越道有行人穿越時，不暫停讓行人先行通過」，及
    「有違反道路交通安全規則肇事致人受傷」之違規情事，經
    臺北縣政府警察局交通警察隊三重分隊以北縣警交字第Ｃ0
    0000000號、北縣警交字第Ｃ00000000號舉
    發違反道路交通管理事件通知單當場舉發，嗣原處分機關於
    九十六年十一月十九日以北監營裁字裁四０－Ｃ00000
    000號、北監營裁字裁四０－Ｃ00000000號違反
    道路交通管理事件裁決書，分別依道路交通管理處罰條例第
    第四十四條第二項、第六十一條第三項規定，裁處罰鍰新臺
    幣（下同）一千二百元，並記違規點數三點。
二、異議意旨略以：異議人於九十六年八月二十三日十二時二十
    五分在力行路二段一六二巷口等紅燈，到綠燈可以右轉時，
    當時異議人之車頭三分之一已過斑馬線，異議人在轉彎時已
    從大客車的右後視鏡看無行人穿越，但一轉彎後突然後方聽
    到有人跌倒和叫聲，即立刻停車查看，等待警員到來並製作
    筆錄。異議人自認當時車禍主要原因是小朋友從後方出來，
    所以碰撞到大巴士的前輪後方的側面跌倒，當時也有問受腳
    傷的小朋友，經小朋友說當時是用跑步強過馬路，所以本件
    係錯在行人，並不是每個駕駛員都有過失，依法聲明異議，
    請求撤銷原處分云云。
三、按汽車行經行人穿越道，遇有行人穿越時，無論有無交通指
    揮人員指揮或號誌指示，均應暫停讓行人先行通過；又汽車
    駕駛人，駕駛汽車行經行人穿越道有行人穿越時，不暫停讓
    行人先行通過者，處新臺幣一千二百元以上三千六百以下罰
    鍰；又汽車駕駛人，駕駛汽車違反道路交通安全規則，因而
    肇事致人受傷者，記違規點數三點，道路交通安全規則第一
    百零三條、道路交通管理處罰條例第四十四條第二項、第六
    十一條第三項分別定有明文。
四、經查：
  (一)本件異議人因業務過失致人受傷之事實，業經臺灣板橋地方
    法院檢察署官以九十七年度偵字第四六二七號提起公訴，而
    於本院另案審理中，告訴人具狀撤回告訴，經本院以九十七
    年度易字第二六０號判決公訴不受理，有上開起訴書、裁判
    書查詢影本各一份在卷可參。
  (二)異議人雖以前詞置辯，認本件車禍主因係小朋友從大巴士後
    方跑步出來強過馬路所致，伊沒有過失云云。惟查，參以本
    件被害人郭宥忻於警詢時陳稱：事故發生時，伊要走力行路
    一六二巷口人行道，要到對面豆腐店，伊被撞時，拍打車子
    ，又被車輪壓過去等語，及目擊證人吳金源於警詢時證稱：
    當時伊看見郭宥忻小朋友站在人行道上未走動，有一輛七一
    二－ＢＢ營大客車由力行路一六二巷往力行路右轉，是營大
    客車右側前方碰撞郭宥忻，碰撞後郭宥忻跌倒之後，營大客
    車的右後車輪又與郭宥忻發生車禍等情，足見被害人郭宥忻
    係站立於人行道上等待過馬路，並無以奔跑之方式強行過馬
    路之情形，是異議人辯稱上情，顯與事實不符，不足採信。
    復觀諸異議人於警詢時供稱：伊是聽到叫聲時才知道發生車
    禍等語，可徵異議人於本件交通事故發生當時，明知車輛行
    近行人穿越道前，應減速慢行，遇有行人穿越時，更應暫停
    讓行人先行通過，而依當時情形又無不能注意之情事，竟疏
    未注意而貿然轉彎未讓行人先行，致撞擊郭宥忻成傷，是其
    確有上揭違規行為，堪以認定。
  (三)綜上所述，本件異議人於前開時、地，駕駛上開營業大客車
    行經行人穿越道有行人穿越時，不暫停讓行人先行通過及駕
    駛汽車違反道路交通安全規則，因而肇事致人受傷之違規事
    實，均堪以認定。原處分機關據以依法處分，核無違誤，本
    件異議為無理由，均應予駁回。
五、據上論斷，應依道路交通案件處理辦法第十九條，裁定如主
    文。
中    華    民    國    97    年    8     月    26    日
                        交通法庭  法  官  張筱琪
上列正本證明與原本無異。
如不服本裁定，應於裁定送達後五日內敘明抗告理由，向本院提
出抗告狀。
                                  書記官  林怡君
中    華    民    國    97    年    8     月    26    日


司法院資訊處製作；財團法人民間司法改革基金會備份。
